【裁判字號】    89,訴,2574
【裁判日期】    890731
【裁判案由】    清償債務
【裁判全文】
台灣台北地方法院民事判決  八十九年度訴字第二五七四號
    原      告  台灣中小企業銀行股份有限公司
    法定代理人  丁○○
    訴訟代理人  丙○○
    被      告  甲○○
                        送達處.
                              .
                乙○○  住苗栗.
右當事人間請求清償債務事件，本院判決如左：
    主      文
被告應連帶給付原告新台幣貳佰貳拾玖萬肆仟零陸元，及自民國八十七年九月八日起
至清償日止，按年利率百分之十點零二計算之利息，並自民國八十七年十月八日起至
民國八十八年四月七日止，按上開利率百分之十，與自民國八十八年四月八日起至清
償日止，按上開利率百分之二十計算之違約金。
訴訟費用由被告連帶負擔。
本判決於原告以面額新台幣柒拾陸萬肆仟元之中央政府建設公債八十六年度甲類第三
期債票為被告供擔保後，得假執行。
    事      實
甲、原告方面：
  一、聲明：除假執行擔保物外，如主文第一項所示。
  二、陳述：被告甲○○以被告乙○○為連帶保證人，於民國（下同）八十二年十一
      月八日向原告借用新台幣（下同）二百七十九萬元，約定清償期為九十七年十
      一月八日，利息按年利率百分之十點五計算，並採機動利率調整利息，自八十
      二年十二月八日起按月攤還每期本息三萬零八百四十一元，如其中一期不履行
      ，視為全部到期，逾期清償在六個月以內者，按上開利率百分之十，超過六個
      月者，按上開利率百分之二十計付違約金。詎被告甲○○自八十七年九月八日
      起即未依約繳納本息，依上開約定已喪失期限利益，被告甲○○應即清償全部
      借款本息，惟屢向被告甲○○催討，均置之不理，尚積欠二百二十九萬四千零
      六元及自八十七年九月八日起至清償日止，按年利率百分之十點零二計算之利
      息，並自八十七年十月八日起至八十八年四月七日止，按上開利率百分之十，
      與自八十八年四月八日起至清償日止，按上開利率百分之二十計算之違約金迄
      未清償，被告乙○○既為被告甲○○本件借款之連帶保證人，依約應就上開債
      務與被告甲○○負連帶清償之責，為此提起本件訴訟。
  三、證據：提出借據、授信約定書、催收款項備查卡、放款利率歷史資料表、申請
      書、委託書、存款客戶異動資料及被告戶籍謄本等件為證。
乙、被告方面：
  一、聲明：駁回原告之訴及其假執行之聲請。
  二、陳述：對於原告主張之事實無意見，惟現無力清償。
    理      由
甲、程序方面：
    按當事人得以合意定第一審管轄法院，但以關於由一定法律關係而生之訴訟為限
    ，前項合意，應以文書為之，民事訴訟法第二十四條定有明文。依被告出具予原
    告之授信約定書第十二條約定，兩造合意以本院為第一審管轄法院，是原告向本
    院提起本件清償債務之訴，核與首揭規定，尚無不合。
乙、得心證之理由：
  一、本件原告主張之事實，已據其提出與所述相符之借據、授信約定書、催收款項
      備查卡、放款利率歷史資料表、申請書、委託書及存款客戶異動資料等件為證
      ，並為被告所不爭，應堪信實。
  二、從而，原告依消費借貸及連帶保證契約請求被告連帶給付借款二百二十九萬四
      千零六元及自八十七年九月八日起至清償日止，按年利率百分之十點零二計算
      之利息，並自八十七年十月八日起至八十八年四月七日止，按上開利率百分之
      十，與自八十八年四月八日起至清償日止，按上開利率百分之二十計算之違約
      金，為有理由，應予准許。
丙、假執行之宣告：原告陳明願供擔保，請求宣告假執行，核無不合，茲酌定相當之
    擔保物，予以准許。
丁、結論：本件原告之訴為有理由，依民事訴訟法第八十五條第二項、第三百九十條
    第二項，判決如主文。
中      華      民      國    八十九    年      七      月    三十一    日
                                  民事第四庭法      官  張競文
右為正本係照原本作成
如對本判決上訴，須於判決送達後廿日內向本院提出上訴狀
中      華      民      國    八十九    年      八      月      二      日
                                            法院書記官  楊翠明


司法院資訊處製作；財團法人民間司法改革基金會備份。
